# 关于网店的代运营费用是计入营业成本还是销售费用

提问人：沉默羔羊 时间：2020-06-23 11:22:00
一个制造企业，在淘宝开了一个旗舰店，委托一家公司代运营，代运营费用是计入营业成本还是销售费用？

回答人：chenyiwei
应计入销售费用。不属于与特定的客户合同相关的履约成本的直接组成部分。

提问人：沉默羔羊 时间：2020-06-23 13:28:00
谢谢陈老师。但是如果约定代运营费用是按照旗舰店销售金额的一定比例支付，这种情况呢？

回答人：chenyiwei
这是为了获取服务方提供的运营服务的对价，其与向特定客户销售商品的履约成本无关，故仍然是销售费用。